臺灣士林地方法院交通事件裁定　　　　　　　　　　　九十年度交聲字第五二號
　　原處分機關　交通部公路局台北監理所基隆監理站
　　異　議　人
　　即受處分人　甲○○
右列異議人因違反道路交通管理處罰條例案件，對於交通部公路局台北區監理所基隆
監理站九十年九月六日所為之處分（原處分案號：基監字第裁四二—ＡＭ00000
00號），聲明異議，本院裁定如左：
    主  文
異議駁回。
    理  由
一、按機器腳踏車駕駛人，爭道行駛，而不在規定車道行駛者，處新台幣（下同）六
    百元以上一千八百元以下罰鍰，道路交通管理處罰條例第四十五條第一項第十三
    款定有明文；又違反第四十五條規定者，除依原條款處罰鍰外，並予記違規點數
    一點，亦為道路交通管理處罰條例第六十三條第一項第一款所明定。
二、聲明異議意旨略以：伊於九十年五月九日並無本件違規事實，況伊在台北市政府
    公車處南港舊庄站上班，因此不可能經過該地等語。
三、查異議人即受處分人甲○○所有之車號ＰＯＩ—六九一號重型機車，於九十年五
    月九日上午八時三十分許，經人騎乘途經台北市○○○路、龍江路時，行駛於禁
    行機車車道之事實，有台北市政府警察局北市警交大字第ＡＭ0000000號
    舉發違反道路交通管理事件通知單影本、台北市政府警察局中山分局交通違規事
    件答辯報告表及現場違規取證照片各一紙附卷可證。依現場違規取證照片所示，
    車號ＰＯＩ—六九一號機車於八時三十分確實行駛於標劃有「禁行機車」字樣之
    車道，又該取證照片係於九十年五月九日上午八時三十分於台北市○○○路與龍
    江路拍攝之情，亦據舉發警員黃灝祥填載之台北市政府警察局中山分局交通違規
    事件答辯報告表陳述明確，而車號ＰＯＩ—六九一號重型機車係異議人所有，亦
    為異議人代理人乙○○自承在卷，是車號ＰＯＩ—六九一號機車經人騎乘於上揭
    時地違規行駛禁行機車車道之事實甚為明確。至異議人另辯稱伊在台北市政府公
    車處南港舊庄站上班，因此不可能經過該地等語，惟依違反道路交通管理事件統
    一裁罰標準及處理細則規定第二十四條規定：逕行舉發違反道路交通管理事件，
    經汽車所有人依通知單之應到案日期前到案，並告知違規駕駛人姓名、身分證統
    一編號及住址者，處罰機關應即另行通知違規駕駛人到案依法處理；逾期到案日
    期，處罰機關應依本例第八十五條第三項規定處罰該汽車所有人。準此以解，縱
    然異議人非本件違規事實之機車駕駛人，然車號ＰＯＩ—六九一號機車經人騎乘
    違規事實已如前述，異議人為該機車所有，並未遵期告知違規駕駛人姓名、身分
    證統一編號及住址，揆諸前揭規定，仍應處罰機車所有人即異議人，是異議人上
    開所辯，亦難憑採。原處分機關認定違規事實明確，爰依首揭規定，裁處異議人
    一千八百元，及計違規點數一點，並無不當，本件異議為無理由，應予駁回。
據上論斷，應依道路交通案件處理辦法第十九條，裁定如主文。
中      華      民      國      九十一      年    一    月    二十五    日
  臺灣士林地方法院交通法庭
                                          法  官  何  信  慶
右正本證明與原本無異。
如不服本裁定，應於送達後五日內，向本院提出抗告狀。
                                          書記官  魏  里  安
中      華      民      國      九十一      年    一    月    二十八    日
